---
title: "Упражнение №7"
author: "Маркин Артём"
date: "13 05 2020"
output: word_document
---

```{r setup, include=FALSE}
knitr::opts_chunk$set(echo = TRUE)
```



Необходимо построить две модели:  

- зависимости непрерывного отклика от одного непрерывного предиктора;
- зависимости вероятности (логит) от одного непрерывного предиктора.   

Для каждой модели:   

**1** Указать смысл переменных модели, метод оценки и настроечный параметр (степень полинома, гиперпараметр $λ$, ширина окна $s$, число узлов – в зависимости от метода).   

**2** Подогнать модель на всех наблюдениях, меняя значение настроечного параметра.   

**3** Обосновать оптимальное значение настроечного параметра подходящим методом (кросс-валидация, ANOVA).   

**4** Сделать прогноз на обучающую выборку по лучшей модели: модельные значения и ошибки прогноза.   

**5** Построить график с фактическими наблюдениями, модельной кривой и 95% доверительными интервалами прогноза. 

# Вариант -- 12

Модели: Сглаживающий сплайн.   
Данные: `Auto {ISLR}'.

```{r setup1, warning = F, message = F}
library('ISLR')              # набор данных Auto
library('splines')           # сплайны
library('gam')               # обобщённые аддитивные модели
library('akima')             # график двумерной плоскости
library('ggplot2')           # красивые графики

# загрузка данных Auto
data('Auto')

# ядро
my.seed <- 1
```

Работаем с набором данных по расходу бензина, лошадиной силе и другой информация для 392 автомобилей. Присоединяем его к пространству имён функцией `attach()`, и дальше обращаемся напрямую к столбцам таблицы.    

```{r}
attach(Auto)
```

Работаем со столбцами:    
* `displacement` - Объем двигателя (куб. Дюймов);   
* `horsepower` - Мощность двигателя.   

## Сглаживающий сплайн

Судя по графику ниже, взаимосвязь объема двигателя и мощности двигателя нелинейна. Наблюдается также группа наблюдений с высоким значением `displacement`, граница проходит примерно на уровне 290.

```{r, fig.height = 5, fig.width = 5}
gp <- ggplot(data = Auto, aes(x = horsepower, y = displacement))
gp <- gp + geom_point() + geom_abline(slope = 0, intercept = 280, col = 'red')
gp
```

### Зависимость объема двигателя от мощности двигателя (модель 1)

```{r, fig.height = 5, fig.width = 5}
# Границы изменения переменной horsepower
horlims <- range(horsepower)

# значения horsepower, для которых делаем прогноз (от min до max с шагом 1)
hor.grid <- seq(from = horlims[1], to = horlims[2])

# подгоняем модель с 16 степенями свободы
fit1 <- smooth.spline(horsepower, displacement, df = 16)

fit2 <- smooth.spline(horsepower, displacement, lambda = 0.1)

# прогноз
preds.cut <- predict(fit1, newdata  = list(horsepower = hor.grid), se = T)

# Интервальный прогноз
se.bands <- cbind(lower.bound = preds.cut$fit1 - 2*preds.cut$se.fit1,
                      upper.bound = preds.cut$fit1 + 2*preds.cut$se.fit1)

par(mfrow = c(1, 1), mar = c(4.5, 4.5, 1, 1), oma = c(0, 0, 4, 0))

# наблюдения
plot(horsepower, displacement, xlim = horlims, cex = 0.5, col = 'darkgrey')

# заголовок
title('Сглаживающий сплайн')

# рисуем модель
lines(fit1, col = 'red', lwd = 2)

lines(fit2, col = 'blue', lwd = 2)

# Легенда
legend('topright', 
       c('16 df', '0.1 lambda'),
       col = c('red', 'blue'), lty = 1, lwd = 2, cex = 0.8)
```

### Определение оптимального настроечного параметра (модель 1)

Подгоняем модель с подбором лямбды с помощью перекрёстной проверки и определяем оптимальное количество степеней свободы

```{r, warning=FALSE}
fit <- smooth.spline(horsepower, displacement, cv = T)

fit$df
## df = 4.95

## Лучшая модель
best.fit.1 <- fit
best.fit.1
```

### График с фактическими наблюдениями, модельной кривой и 95% доверительными интервалами прогноза (модель 1)

```{r}
# Сетка для графика
plot(horsepower, displacement, xlim = horlims, type = 'n',
     ylab = 'P(Displacement | Horsepower)')

# Фактические наблюдения показываем засечки
points(jitter(horsepower), displacement, cex = 0.5, pch = '|', col = 'darkgrey')

pfit <- preds.cut$fit
# Модель
lines(hor.grid, pfit, lwd = 2, col = 'darkgreen')

# Заголовок
title('Сглаживающий сплайн')
```

### Зависимость объема двигателя от мощности двигателя (модель 2)

```{r, fig.height = 5, fig.width = 5}
# подгоняем модель с 16 степенями свободы
fit3 <- smooth.spline(horsepower, I(displacement > 280), df = 16)

fit4 <- smooth.spline(horsepower, I(displacement > 280), lambda = 0.1)

# прогноз
preds.cut <- predict(fit3, newdata  = list(horsepower = hor.grid), se = T)

# Интервальный прогноз
se.bands <- cbind(lower.bound = preds.cut$fit3 - 2*preds.cut$se.fit3,
                      upper.bound = preds.cut$fit3 + 2*preds.cut$se.fit3)

par(mfrow = c(1, 1), mar = c(4.5, 4.5, 1, 1), oma = c(0, 0, 4, 0))

# наблюдения
plot(horsepower, I(displacement > 280), xlim = horlims, cex = 0.5, col = 'darkgrey')

# заголовок
title('Сглаживающий сплайн')

# рисуем модель
lines(fit3, col = 'red', lwd = 2)

lines(fit4, col = 'blue', lwd = 2)

# Легенда
legend('topright', 
       c('16 df', '0.1 lambda'),
       col = c('red', 'blue'), lty = 1, lwd = 2, cex = 0.8)
```

### Определение оптимального настроечного параметра (модель 2)

Подгоняем модель с подбором лямбды с помощью перекрёстной проверки и определяем оптимальное количество степеней свободы

```{r, warning=FALSE}
fit <- smooth.spline(horsepower, I(displacement > 280), cv = T)

fit$df
## df = 61.78

## Лучшая модель
best.fit.2 <- fit
best.fit.2
```

### График с фактическими наблюдениями, модельной кривой и 95% доверительными интервалами прогноза (модель 2)

```{r}
# Сетка для графика
plot(horsepower, I(displacement > 280), xlim = horlims, type = 'n',
     ylab = 'P(Displacement > 280 | Horsepower)')

# Фактические наблюдения показываем засечки
points(jitter(horsepower), I(displacement > 280), cex = 0.5, pch = '|', col = 'darkgrey')

pfit <- preds.cut$fit3
# Модель
lines(hor.grid, pfit, lwd = 2, col = 'darkgreen')

# Заголовок
title('Сглаживающий сплайн')
```